【裁判字號】    97,訴,60
【裁判日期】    970321
【裁判案由】    毒品危害防制條例
【裁判全文】
臺灣宜蘭地方法院刑事判決                97年度訴字第60號
公  訴  人  臺灣宜蘭地方法院檢察署檢察官
被      告  甲○○
上列被告因毒品危害防制條例案件，經檢察官提起公訴（96年度
毒偵字第1244號、96年度毒偵字第1412號、97年度毒偵字第12號
），本院合議庭裁定適用簡式審判程序，爰不經通常程序判決如
下：
    主  文
甲○○於民國九十六年九月二十四日施用第一級毒品，累犯，處
有期徒刑壹年；又於民國九十六年十一月十一日施用第一級毒品
，累犯，處有期徒刑柒月；又於民國九十六年十一月十四日施用
第一級毒品，累犯，處有期徒刑柒月。應執行有期徒刑壹年捌月
。
    事  實
一、甲○○前因施用毒品案件，經觀察、勒戒後，認有繼續施用
    毒品之傾向，再經強制戒治，戒治期滿由台灣宜蘭地方法院
    檢察署檢察官以91年度戒毒偵字第1號為不起訴處分確定；
    又因施用毒品案件，經台灣宜蘭地方法院檢察署檢察官分別
    以91年度毒偵字第399號、92年度毒偵字第310號提起公訴並
    送強制戒治，於民國92年11月10日強制戒治期滿執行完畢，
    起訴部分經臺灣高等法院以91年度上訴字第2592號判決判處
    有期徒刑1年4月確定、本院92年度訴字第187號判決判處有
    期徒刑1年確定，於94年6月8日縮短刑期假釋出監。復因施
    用毒品案件，經台灣宜蘭地方法院檢察署檢察官以94年度毒
    偵字第1249號提起公訴，經本院以94年度訴字第489號判決
    判處有期徒刑1年6月確定，甫於96年7月16日執行完畢出監
    。詎仍不知悛悔，於強制戒治執行完畢後5年內，為以下施
    用毒品之行為：
（一）基於施用第一級毒品海洛因及第二級毒品安非他命之犯意
      ，於96年9月24日，在宜蘭縣宜蘭市○○路84之2號4樓住
      處，以將海洛因及安非他命一同製成針劑，以針筒內注射
      之方式，施用海洛因及安非他命1次。嗣於96年9月27日下
      午2時為警採尿送驗查獲。
（二）基於施用第一級毒品海洛因之犯意，於96年11月11日，在
      同上處所，以針筒內注射之方式，施用海洛因1次。嗣於
      96年11月15日下午10時15分許為警採尿送驗查獲。
（三）基於施用第一級毒品海洛因之犯意，於96年11月14日，在
      同上處所，以針筒內注射之方式，施用海洛因1次。嗣於
      96年11月17日下午8時許為警採尿送驗查獲。
二、案經宜蘭縣政府警察局宜蘭分局報請台灣宜蘭地方法院檢察
    署檢察官偵查起訴。
    理  由
一、被告甲○○對於上揭犯行，於本院審理時均坦承不諱，且被
    告於96年9月27日下午2時經警採尿送驗結果，呈嗎啡及安非
    他命類陽性反應，有慈濟大學濫用藥物檢驗中心檢驗總表及
    毒品犯罪嫌疑人尿液採驗作業管制紀錄表各1份可稽。被告
    於96年11月15日下午10時15分、96年11月17日下午8時經警
    採尿送驗結果，呈嗎啡陽性反應，有慈濟大學濫用藥物檢驗
    中心檢驗總表及毒品犯罪嫌疑人尿液採驗作業管制紀錄表各
    2份可稽。另毒品於尿液中排出之最長時限，受施用劑量、
    施用方式、個人體質及代謝情況等因素影響，因個案而異，
    一般可檢出之最長期間為海洛因服用後2至4天，安非他命1
    至4天、甲基安非他命1至5天、MDMA則為1至4天等情，有行
    政院衛生署管制藥品管理局92年2月7日管檢字第0920000881
    號函在卷可參。公訴人認被告施用海洛因之時間為採尿前26
    小時內某時，尚有未洽，應予更正。被告前因施用毒品案件
    ，經觀察、勒戒後，認有繼續施用毒品之傾向，再經強制戒
    治，戒治期滿由台灣宜蘭地方法院檢察署檢察官以91年度戒
    毒偵字第1號為不起訴處分確定；又因施用毒品案件，經台
    灣宜蘭地方法院檢察署檢察官分別以91年度毒偵字第399號
    、92年度毒偵字第310號提起公訴並送強制戒治，於92年11
    月10日強制戒治期滿執行完畢，有不起訴處分書、判決書及
    台灣高等法院被告前案紀錄表在卷可稽。被告自白核與事實
    相符，事證明確，被告犯行應堪認定。
二、按強制戒治執行完畢釋放後，5年內再犯毒品危害防制條例
    第10條之罪者，檢察官應依法追訴，毒品危害防制條例第23
    條第2項定有明文。被告於92年11月10日強制戒治執行完畢
    後5年內之96年9月24日開始再犯本件施用毒品之罪，自應依
    法追訴處罰。核其於96年9月24日所為，係犯毒品危害防制
    條例第10條第1項施用第一級毒品罪及同條第2項施用第二級
    毒品安非他命罪。其於96年11月11日、96年11月14日所為，
    係犯毒品危害防制條例第10條第1項之施用第一級毒品罪。
    其3次施用毒品前持有毒品之低度行為，均為施用毒品之高
    度行為所吸收，不另論罪。被告於96年9月24日以一行為1次
    施用第一級毒品海洛因及第二級毒品安非他命，為想像競合
    犯，依刑法第55條之規定，從較重之施用第一級毒品罪處斷
    。至公訴人雖認被告係分別施用第一級毒品海洛因及第二級
    毒品安非他命，惟為被告所否認，且公訴人未據提出證據相
    佐，尚難遽採，從而即難就上開2罪予以分論併罰，附此敘
    明。被告所犯上開3件施用毒品罪，犯意各別，應予分論併
    罰。被告前因施用毒品案件，經臺灣高等法院以91年度上訴
    字第2592號判決判處有期徒刑1年4月確定、本院92年度訴字
    第187號判決判處有期徒刑1年確定，於94年6月8日縮短刑期
    假釋出監。復因施用毒品案件，經台灣宜蘭地方法院檢察署
    檢察官以94年度毒偵字第1249號提起公訴，經本院以94年度
    訴字第489號判決判處有期徒刑1年6月確定，甫於96年7月16
    日執行完畢出監，有台灣高等法院被告前案紀錄表1份在卷
    足憑，其於5年內再犯本件有期徒刑以上之罪，核屬累犯，
    依刑法第47條第1項之規定加重其刑。爰審酌被告多次施用
    毒品之行為對於自己及社會所造成之危害程度非輕，且經強
    制戒治後，仍難抑毒癮，多次施用毒品，顯見其對於毒品之
    依賴性甚高，有予較長期間隔離社會之必要，及犯後審理中
    坦承犯行，頗有悔意之態度等一切情狀，分別量處如主文所
    示之刑，並定其應執行刑。
據上論斷，應依刑事訴訟法第273條之1第1項、第299條第1項前
段，毒品危害防制條例第10條第1項、第2項，刑法第11條、第55
條、第47條第1項、第51條第5款判決如主文。
本案經檢察官吳廣莉到庭執行職務。
中    華    民    國    97    年    3     月    21    日
                  刑事第四庭  法  官  謝佩玲
以上正本證明與原本無異。
如不服本判決應於收受本判決後10日內向本院提出上訴書狀，並
應敘述具體理由。若未敘述理由者，應於上訴期間屆滿後20日內
向本院補提理由書狀(均須按他造當事人之人數附繕本)。
                              書記官  何適熹
中    華    民    國    97    年    3     月    21    日
附錄法條
毒品危害防制條例第10條第1項、第2項
施用第一級毒品者，處 6 月以上 5 年以下有期徒刑。
施用第二級毒品者，處 3 年以下有期徒刑。


司法院資訊處製作；財團法人民間司法改革基金會備份。
